# 发行股份购买资产中，券商的财务顾问费能否在发行溢价中扣除?

提问人：sanqiang1 时间：2017-06-17 16:21:48
请教陈版主： @chenyiwei 发行股份购买资产中，券商的财务顾问费能否在发行溢价中扣除? 对于能在发行溢价中扣除的中介费用，其增值税进项税额能否抵扣?

回答人：chenyiwei
财务顾问费（含奖励）主要涉及的工作内容包括重大资产重组的方案设计、协议谈判与签署、向证监会申报材料等，属于购买方为企业合并发生的审计、法律服务、评估咨询等中介费用以及其他相关管理费用（即，不论收购对价支付方式是现金还是股份，都会发生的费用），并非“发行申请获得中国证监会等有关监管部门核准后，在发行阶段发生的与新发行的权益性证券或债务性证券直接相关的费用，包括为履行法定的信息披露义务而发生的相关费用、承销费、上网发行费、募集资金的验资费、新发行股份或债券在证券登记结算机构的初始登记费等”，故不可作为发行证券的直接交易费用，不能计入所发行的证券的初始计量金额中，而应当于发生当时计入当期损益。
对于能在发行溢价中扣除的中介费用，其增值税进项税额可以抵扣。

提问人：sanqiang1 时间：2017-06-17 20:47:39
@chenyiwei 陈老师，在发行股份购买资产的重大资产重组中，审计费也不能在发行股份的募集资金中扣除，而后面的募集资金验资才能扣除，是吗?

回答人：chenyiwei
是。

提问人：CPA2040 时间：2018-03-02 17:25:52
陈版，继续请教下这个问题。谢谢 根据 2013 年证监会上市公司年报会计监管报告，发行股份的企业合并中，需要合理区分属于企业合并的交易费用和属于发行权益性证券的交易费用，前者费用化，后者冲减发行溢价。 针对发行股份收购股权的重组（没有同时募集配套资金），可否在和券商签订财务顾问合同时，合同中把服务内容和中介费用具体化，费用明确为企业收购的中介费用和发行股权的中介费用，这样，针对发行股权的中介费用就可冲减溢价，是否具备这种可操作性？

回答人：chenyiwei
理论上可以，但需注意确保这种分拆的公允性和合理性。发行股份的中介费用仅限于在证监会核准后的发行操作阶段发生的相关费用。